ro-RO: Artă și divertisment > Hobby-uri și artă > Artizanat > Materiale pentru artă/artizanat > Textile > Țesătură: Șifon; Bumbac; Denim; Flanelă; Fleece; In; Organza; Satin; Mătase; Catifea
sl-SI: Kultura in zabava > Hobiji in ustvarjalne umetnosti > Umetnost in ročna dela > Materiali za umetniško ustvarjanje in ročna dela > Tekstil > Tkanine: Šifon; Bombaž; Džins; Flanela; Flis; Lan; Organza; Saten; Svila; Žamet
de: Kunst & Unterhaltung > Hobby & Kunst > Kunsthandwerk & Hobby > Kunst- & Bastelmaterialien > Textilien > Stoff: Chiffon; Baumwolle; Denim; Flanell; Vlies; Leinen; Organza; Seidenmatt; Seide; Samt
da: Kunst og underholdning > Hobby og håndarbejde > Håndarbejde og hobby > Materialer til håndarbejde og hobby > Tekstiler > Stof: Chiffon; Bomuld; Denim; Flannel; Fleece; Linned; Organza; Satin; Silke; Fløjl
sk-SK: Umenie a zábava > Záľuby a tvorivé dielne > Výtvarná dielňa > Materiály pre výtvarnú dielňu > Metráž > Látka: Šifón; Bavlna; Denim; Flanel; Vlna; Ľan; Organza; Satén; Hodváb; Zamat
hu: Művészet és szórakoztatás > Hobbik és kreatív művészet > Művészet és barkácsolás > Művészeti és kézműves anyagok > Textíliák > Szövet: Sifon; Pamut; Farmer; Flanel; Gyapjú; Lenvászon; Organza; Szatén; Selyem; Bársony
ja: 芸術・エンターテイメント > 趣味・コレクション > クラフト・アート > アート・クラフト用素材 > 布地 > 布・生地: シフォン; コットン; デニム; フランネル; フリース; リネン; オーガンザ; サテン; シルク; ベルベット
pt-BR: Artes e entretenimento > Hobbies e artes > Arte e artesanato > Materiais de arte e de artesanato > Tecidos > Tecido: Chiffon; Algodão; Jeans; Flanela; Lã; Linho; Organza; Cetim; Seda; Veludo
nl: Kunst en entertainment > Hobby's en creatieve vaardigheden > Handwerk en hobby's > Handwerk- en hobbymaterialen > Textiel > Stof: Chiffon; Katoen; Denim; Flanel; Fleece; Linnen; Organza; Satijn; Zijde; Fluweel
cs: Umění a zábava > Hobby, hudba a výtvarné umění > Řemesla a koníčky > Materiál pro umění a řemesla > Textilie > Látky: Šifon; Bavlna; Džínovina; Flanel; Flís; Len; Organza; Satén; Hedvábí; Samet
tr: Sanat ve Eğlence > Hobiler ve Sanatsal Çalışmalar > Sanatlar ve El İşleri > Sanat ve El İşleri Malzemeleri > Tekstil > Kumaşlar: Şifon; Pamuk; Kot; Flanel; Yapağı; Keten; Organze; Saten; İpek; Kadife
hr-HR: Umjetnost i zabava > Hobiji i kreativne umjetnosti > Umjetnost i rukotvorine > Materijali za umjetnost i rukotvorine > Tekstili > Tkanina: Šifon; Pamuk; Traper; Flanel; Flis; Lan; Organza; Saten; Svila; Baršun
nb: Kunst og underholdning > Hobby og kreativitet > Kunst og håndverk > Kunst- og håndverksmaterialer > Tekstiler > Stoff: Chiffon; Bomull; Denim; Flanell; Fleece; Lin; Organza; Sateng; Silke; Fløyel
pt-PT: Artes e lazer > Passatempos e artes criativas > Artes e trabalhos manuais > Materiais para artes e trabalhos manuais > Têxteis > Tecido: Chiffon; Algodão; Ganga; Flanela; Velo; Linho; Organza; Acetinado; Seda; Veludo
th: ศิลปะและความบันเทิง > งานอดิเรกและศิลปะสร้างสรรค์ > ศิลปะและงานฝีมือ > วัสดุงานศิลปะและงานฝีมือ > สิ่งทอ > ผ้า: ผ้าชีฟอง; สำลี; ผ้าเดนิม; ผ้าสักหลาด; ผ้าขนแกะ; ผ้าลินิน; ผ้าออร์แกนซ่า; กระดาษเนื้อซาติน; ผ้าไหม; ผ้ากำมะหยี่
zh-TW: 藝術/娛樂 > 嗜好和創作藝術 > 藝術品和手工藝品 > 藝術/手作材料 > 紡織品 > 布料: 雪紡紗; 棉布; 牛仔布; 絨布; 刷毛布; 亞麻; 透明硬紗; 緞面布; 絲綢; 天鵝絨
ko: 아트/엔터테인먼트 > 취미/예술 > 미술/공예 > 미술/공예 재료 > 직물 > 패브릭: 시폰; 면; 데님; 플란넬; 플리스; 린넨; 오간자; 새틴; 실크; 벨벳
lt-LT: Menai ir pramogos > Hobiai ir menai > Menai ir amatai > Menų ir amatų medžiagos > Tekstilė > Audinys: Šifonas; Medvilnė; Džinsinis audinys; Flanelė; Vilna; Lininis audinys; Organza; Satinas; Šilkas; Aksomas
fr: Arts et loisirs > Loisirs et arts créatifs > Loisirs créatifs > Matériaux pour loisirs créatifs > Textiles > Tissu: Mousseline de soie; Coton; Denim; Flanelle; Polaire; Lin; Organza; Satin; Soie; Velours
es: Arte y ocio > Hobbies y artes creativas > Manualidades > Materiales para manualidades > Tejidos > Tejido: Raso; Algodón; Vaquera; Franela; Vellón; Lino; Organdí; Satinado; Seda; Terciopelo
en: Arts & Entertainment > Hobbies & Creative Arts > Arts & Crafts > Art & Crafting Materials > Textiles > Fabric: Chiffon; Cotton; Denim; Flannel; Fleece; Linen; Organza; Satin; Silk; Velvet
bg-BG: Изкуства и развлечения > Хобита и творчески изкуства > Изкуства и творчество > Творчески материали > Текстил > Плат: Шифон; Памук; Деним; Бархет; Полар; Лен; Органза; Сатен; Коприна; Кадифе
pl: Sztuka i rozrywka > Hobby i sztuki piękne > Sztuka i rękodzieło > Materiały dla artystów i rękodzielników > Tekstylia > Tkanina: Szyfon; Bawełna; Drelich; Flanela; Polar; Bielizna pościelowa; Organza; Satyna; Jedwab; Aksamit
ru: Искусство и развлечения > Хобби и творчество > Искусство и рукоделие > Материалы для художественных работ и рукоделия > Текстиль > Ткань: Шифон; Хлопок; Деним; Фланель; Флис; Лен; Органза; Сатин; Шелк; Бархат
fi: Taide ja viihde > Harrastukset ja taiteet > Taide ja askartelu > Askartelumateriaalit > Tekstiilit > Kangas: Sifonki; Puuvilla; Denim; Flanneli; Fleece; Pellava; Organza; Satiini; Silkki; Sametti
vi: Nghệ thuật và giải trí > Sở thích và nghệ thuật sáng tạo > Đồ thủ công mỹ nghệ > Vật liệu nghệ thuật & thủ công mỹ nghệ > May mặc > Vải: Voan; Sợi bông; Bò; Nỉ mỏng; Nỉ cào; Lanh; Tơ sống; Satin; Lụa; Nhung
el: Τέχνες & Ψυχαγωγία > Χόμπι & Δημιουργικές Τέχνες > Τέχνες & Χειροτεχνίες > Υλικά τέχνης & χειροτεχνίας > Υφάσματα > Ύφασμα: Σιφόν; Βαμβάκι; Παντελόνια τύπου Τζιν; Φανελένιο ύφασμα; Φλις; Λινό; Οργάντζα; Σατέν; Μετάξι; Βελούδο
zh-CN: 艺术与娱乐 > 爱好/艺术创作 > 手工艺品 > 手工艺材料 > 纺织品 > 面料/布料: 薄绸; 棉布; 牛仔布; 法兰绒; 羊毛; 亚麻; 欧根纱; 缎; 丝绸; 天鹅绒
sv: Konst och underhållning > Hobby och skapande > Hantverk och hobbyer > Hobbymaterial > Textilier > Tyg: Chiffong; Bomull; Denim; Flanell; Fleece; Linne; Organza; Satin; Silke; Sammet
it: Arte e svago > Hobby e arti creative > Artigianato e hobby > Materiali per hobby e artigianato > Tessili > Tessuto: Chiffon; Cotone; Denim; Flannel; Felpa; Lino; Organza; Raso; Seta; Velluto